【裁判字號】    88,易,1193
【裁判日期】    890229
【裁判案由】    竊盜
【裁判全文】
臺灣士林地方法院刑事判決                        八十八年度易字第一一九三號
    公  訴  人  臺灣士林地方法院檢察署檢察官
    被      告  丁○○
右列被告因竊盜案件，經檢察官提起公訴 (八十八年度偵字第六八二九號)，本院判
決如左：
    主  文
丁○○連續竊盜，累犯，處有期徒刑壹年貳月，並於刑之執行前，令入勞動場所強制
工作年。
    事  實
一、丁○○曾於八十二年間犯竊盜及侵占罪，分別經台灣嘉義地方法院判處有期徒刑
    十月、五月，經定其應執行刑為一年一月，於八十三年九月十四日執行完畢；又
    於八十六年間犯竊盜等罪，經台灣台北地方法院判處有期徒刑五月，於八十六年
    九月二日執行完畢；又於八十七年間犯竊盜罪，經台灣板橋地方法院判處有期徒
    刑一年一月，於八十八年五月十四日縮短刑期執行完畢；猶不知悔改，因竊盜成
    習，復意圖為自己不法之所有，基於概括之犯意，於八十八年六月二十一日上午
    十時許，在台北縣蘆洲市○○路、信義路口處，徒手竊取己○○置於機車置物欄
    內之行動電話一只（內含遠傳易付卡門號0000000000號），得手後留
    供己用。旋於同日晚上八時許，在台北縣蘆洲市○○街三二巷四五弄三一號前，
    見乙○○所有之車號ＥＵＶ－五五一號機車上插有鑰匙一支，乃基於同一之概括
    犯意，發動該車徒手竊取之。又於同年月二十六日下午四時許，在台北縣淡水鎮
    ○○路二八Ｏ巷十四號前，撿路旁石塊打破林致輝所有之ＣＷ－九一二二號自用
    小客車玻璃（毀損部分未據告訴）後，竊取戊○○所有置於該車座椅底下之皮包
    （內有身分證、行車執照、駕駛執照、彰化銀行金卡、合作金庫提款卡、郵局提
    款卡、玉山銀行信用卡、中國國際商業銀行提款卡、相機一台、現金新台幣一千
    元及美金二元等物）。復於同年月二十八日上午十時許，在台北縣淡水鎮○○路
    二巷五之一號處，以不詳之物破壞車鎖，竊取甲○○所有之車號ＥＢＥ－九Ｏ二
    號機車一部，得手後供己騎用，並將機車車殼漆成黑色，以求不為被害人所發現
    。嗣於同年月二十八日晚上七時三十分許，丁○○騎乘ＥＢＥ－九Ｏ二號機車行
    經台北縣淡水鎮○○路一三一巷口處，為警臨檢查獲。
二、案經台北縣警察局淡水分局移送臺灣士林地方法院檢察署檢察官偵查起訴。
    理  由
一、右揭犯罪事實，被告除否認破壞甲○○所有之車號ＥＢＥ－九Ｏ二號機車車鎖而
    竊取該二部機車，及竊取之戊○○皮包內有一千元等情外，並辯稱：上開機車，
    鑰匙原插於機車上，被告見狀始偷走，又所竊得戊○○皮包內之物，經查獲後全
    數交還戊○○，其中並無新台幣一千元云云，其餘業據被告丁○○供認不諱，經
    查：被告係以不詳之物破壞車鎖，竊取ＥＢＥ－九Ｏ號機車，被害人絕未將鑰匙
    留在車上乙節，業據被害人甲○○結證明確，又戊○○之皮包內，除被告所交還
    之行車執照等物外，原有一千元已遭竊之事實，亦據戊○○證實，況被告於偵查
    中亦坦承拿走戊○○皮包內之幾百元（見偵查卷第三十五頁），足見被告所辯，
    為不實在，此外被告對於上開犯行之自白，核與被害人己○○、丙○○（乙○○
    之父）、戊○○、甲○○等人於警訊中指訴之情節相符，並有贓物領據四紙附卷
    可稽，事證明確，被告竊盜犯行洵堪認定。
二、核被告丁○○所為係犯刑法第三百二十條第一項竊盜罪。被告先後多次竊盜犯行
    ，時間緊接，構成犯罪要件相同，顯係基於概括犯意為之，為連續犯，應依刑法
    第五十六條之規定，論以一罪並加重其刑。又被告曾於八十二年間犯竊盜及侵占
    罪，分別經台灣嘉義地方法院判處有期徒刑十月、五月，經定其應執行刑為一年
    一月，於八十三年九月十四日執行完畢；又於八十六年間犯竊盜等罪，經台灣台
    北地方法院判處有期徒刑五月，於八十六年九月二日執行完畢；又於八十七年間
    犯竊盜罪，經台灣板橋地方法院判處有期徒刑一年一月，於八十八年五月十四日
    縮短刑期執行完畢；有本院被告全國前案紀錄表、本院法務部在監在押資料表及
    台灣士林地方法院檢察署刑案資料查註紀錄表各一份在卷可憑，其於五年內再犯
    本件有期徒刑以上之罪，為累犯，依刑法第四十七條累犯之規定加重其刑。爰審
    酌被告前有竊盜及偽造文書前科，素行不端，竟仍不思改過遷善，多次行竊，及
    其犯罪動機、目的、手段與犯罪後尚知坦承犯行等一切情狀，量處如主文所示之
    刑。又被告前已多次犯竊盜罪，八十八年五月十八日執行完畢後才月餘，又連續
    犯竊盜罪，足見被告具有犯罪之習慣，仍不思改過遷善，其品性惡劣，僅藉刑之
    執行實不足以徹底根絕惡性，應依竊盜犯贓物犯保安處分條例第三條第一項第一
    款、第四條、第五條第一項前段之規定，諭知於刑之執行前，令入勞動場所強制
    工作三年，以資矯治。
據上論斷，應依刑事訴訟法第二百九十九條第一項前段、刑法第五十六條、第四十七
條、第三百二十條第一項、罰金罰鍰提高標準條例第一條前段，竊盜犯贓物犯保安處
分條例第三條第一項第一款、第四條、第五條第一項前段，判決如主文。
本案經檢察官李學玨到庭執行職務
中      華      民      國    八十九      年    二    月    二十九    日
                                  臺灣士林地方法院刑事第二庭
                                          法  官  趙  文  卿
右正本證明與原本無異。
如不服本判決，應於判決送達後十日內，向本院提出上訴狀。
                                          書記官  吳  雅  菁
中      華      民      國      八十九      年    三    月      三      日
附錄本案論罪科刑法條全文
刑法第三百二十條第一項
意圖為自己或第三人不法之所有，而竊取他人之動產者，為竊盜罪，處五年以下有期
徒刑、拘役或五百元以下罰金。


司法院資訊處製作；財團法人民間司法改革基金會備份。
